【裁判字號】    90,易,99
【裁判日期】    900515
【裁判案由】    傷害
【裁判全文】
臺灣彰化地方法院刑事判決                              九十年度易字第九九號
    公  訴  人  臺灣彰化地方法院檢察署檢察官
    被      告  乙○○
右列被告因傷害案件，經檢察官提起公訴（八十九年度偵字第七一三三號），本院判
決如左：
        主  文
本件公訴不受理。
        理  由
一、按告訴乃論之罪，告訴人於第一審辯論終結前得撤回其告訴，又告訴經撤回者，
    應諭知不受理之判決，刑事訴訟法第二百三十八條第一項、第三百零三條第三款
    定有明文。又刑法第二百七十七條第一項之傷害罪係屬告訴乃論之罪，此稽之同
    法第二百八十七條前段之規定可明。
二、公訴意旨略以：被告乙○○前曾於民國（下同）七十九年間因懲治盜匪條例案件
    ，經台灣台中地方法院於七十九年七月五日，以七十九年訴字第三五九號判處有
    期徒刑十年確定，甫於八十八年十二月二十八日執行完畢。其與告訴人甲○○係
    夫妻，二人間具有家庭暴力防治法第三條第一款所定之家庭成員（配偶）關係，
    但夫妻感情不睦，常因細故發生爭執。被告乙○○竟基於傷害之概括犯意，先於
    八十九年八月二十六日上午七時三十分許，在彰化縣埔心鄉○○村○○路○段一
    八二號住處，徒手緊掐告訴人甲○○之頸部，致使受有前頸部瘀傷（二公分乘一
    公分）；再於同年月二十八日上午八時許，在上開處所前，騎乘機車衝撞告訴人
    甲○○之身體，致使受有左胸紅腫、左下肢瘀血（二公分乘一公分、四公分乘三
    公分、三公分乘三公分）；復於同年九月十二日上午十時許，在住宅內樓梯間處
    將告訴人甲○○上階層推往下階層，致使受有前頸部挫傷（四公分乘二公分）、
    右上肢挫傷（一公分乘一公分、三公分乘二公分）、左上肢挫傷（二公分乘二公
    分）、胸腹部挫傷（五公分乘二公分、七公分乘五公分、三公分乘二公分）等傷
    害。嗣經告訴人甲○○於八十九年八月二十六日及同年九月十四日檢具驗傷診斷
    書計三紙向警方提出告訴。因認被告乙○○涉犯刑法第二百七十七條第一項之傷
    害罪嫌。經查：被告乙○○所犯前揭傷害之行為事實，經調查後，固應認屬實，
    本應論罪科刑，惟告訴人甲○○已於九十年五月十五日當庭表明不再追究被告乙
    ○○傷害之刑事責任，有訊問筆錄及撤回告訴狀附卷可稽，依照首開說明，本案
    爰不經言詞辯論，逕為諭知不受理之判決。
三、查本件被告乙○○所犯之傷害罪，固因告訴人甲○○撤回告訴，而免受刑事處罰
    ，而今被告乙○○與告訴人甲○○既無緣相容相守，白頭偕老，業已終結夫妻關
    係，各自獨立生活，切望被告乙○○能記取教訓，反省自責，釋懷淡然處之，從
    此戒除暴戾習氣，臨事三思而行，知所節制，勿心懷嫉恨，妄啟事端，貽誤前程
    ，特此誡勉。
據上論斷，應依刑事訴訟法第三百零三條第三款、第三百零七條判決如主文。
中      華      民      國    九十      年      五      月     十五     日
                                臺灣彰化地方法院刑事第一庭
                                      法      官    蔡  紹  良
右正本證明與原本無異。
如不服本判決，應於判決送達後十日內，向本院提出上訴狀（須附繕本）。
                                      法院書記官    王  惠  嬌
中      華      民      國    九十      年      五      月     十六     日


司法院資訊處製作；財團法人民間司法改革基金會備份。
